Minutes et répertoires du notaire René François DESHAYES, 7 janvier 1813 - 16 novembre 1846 (étude XXXVI)
Archives nationales
- Répertoire(s) de René François DESHAYES, 7 janvier 1813 - 2 février 1852; MC/RE/XXXVI/10 - MC/RE/XXXVI/13
  - Répertoire. 1821, 9 juillet - 1834, 3 avril, 9 juillet 1821 - 3 avril 1834; MC/RE/XXXVI/11
    - Inventaire après décès: Deslandes, Geneviève. Lepage, Jean (épouse). armurier du roi (ancien) et propriétaire. Verneuil (rue de), n° 27., 27 décembre 1825
      inventaire après décès; Verneuil (rue de); Deslandes, Geneviève; Lepage, Jean; armurier
    - Inventaire après décès: Garnier, Pierre-François. garçon de bureau au ministère de la marine. Vieille-du-Temple (rue), n° 81., 4 janvier 1826
      inventaire après décès; Vieille-du-Temple (rue); Garnier, Pierre-François
    - Inventaire après décès: Pelegrin, Marie-Pascal. joaillier. Ecole (quai de l'), n° 8. décédé le 28 décembre 1825., 24 janvier 1826
      inventaire après décès; Ecole (quai de l'); Pelegrin, Marie-Pascal; orfèvre
    - Inventaire après décès: Brossard de Clery, Charles-Denis-Ernest de. ancien officier de gendarmerie et propiétaire. Palais-Bourbon. décédé le 7 décembre 1825., 25 janvier 1826
      13 mai 1826, notoriété après décès de Louise Elisabeth Matilde de Brossard, née le 11 septembre 1825, fille de Charles Denis Ernest de Brossard, propriétaire, et de Clara Françoise (ou Francisca) Randon de Saint-Martin, son épouse (acte de décès), ET/XXXVI/716.
      inventaire après décès; Brossard de Clery, Charles-Denis-Ernest de; Brossard, Louise-Elisabeth-Matilde de; Randon de Saint-Martin, Clara-Françoise; officier (armée)
    - Inventaire après décès: Hubert, Jean-Marie. commissaire des colonies en retraite. décédé le 22 janvier 1826., 28 janvier 1826
      inventaire après décès; Hubert, Jean-Marie; administrateur
    - Inventaire après décès: Larousse, Jean-Baptiste. chapelier (ancien). Simon-le-Franc (rue), n° 13., 31 janvier 1826
      inventaire après décès; Simon-Le-Franc (rue); Larousse, Jean-Baptiste; fabricant d'accessoires vestimentaires
    - Inventaire après décès: Poullion, Victor-Damien. épicier (marchand). Bercy (rue de), n° 36., 23 février 1826
      inventaire après décès; Bercy (rue de); Poullion, Victor-Damien; commerçant
    - Inventaire après décès de Jean-François Villard, chanoine honoraire des Andelys et d'Evreux, précepteur des pages du roi. Faubourg-Saint-Honoré (rue du), n° 45. Décédé le 19 février 1826., 22 mars 1826
      7 juin 1826, décharge par les légataires, ET/XXXVI/716.
      inventaire après décès; Evreux (Eure); Les Andelys (Eure); Faubourg-Saint-Honoré (rue du); Villard, Jean-François; abbé; chanoine; précepteur
    - Inventaire après décès du chevalier Gaétan-Camille-Thomas Paroletti, maréchal des camps. Four-Saint-Germain (rue du), n° 44., 27 mars 1826
      inventaire après décès; Four-Saint-Germain (rue du); Paroletti, Gaétan-Camille-Thomas; officier général
    - Inventaire après décès: Fouque, Anne-Victoire. Dietzsch, Charles-Henri-Christophe (épouse). ébéniste. Francs-Bourgeois (rue des), n° 19, au Marais., 2 août 1826
      inventaire après décès; Francs-Bourgeois (rue des); Fouque, Anne-Victoire; Dietzsch, Charles-Henri-Christophe; ébéniste
    - Inventaire après décès: Balin, Armand-François. Hôtel de-Ville (place de l'), n° 7., 6 septembre 1826
      inventaire après décès; Hôtel-de-Ville (place de l'); Balin, Armand-François
    - Inventaire après décès: Lagasse, Marie-Catherine. Garnot, Pierre-Denis (épouse). Vins (marchand de). Chartres (rue de), n° 23., 28 septembre 1826
      inventaire après décès; Chartres (rue de); Lagasse, Marie-Catherine; Garnot, Pierre-Denis; commerçant
    - Inventaire après décès de Eugène Defremicourt. Fourreurs (rue des), n° 9., 6 octobre 1826
      inventaire après décès; Fourreurs (rue des); Defremicourt, Eugène
    - Inventaire après décès: Orry, Madeleine-Constance. Duhamel, Henri-Marie (veuve). avocat. Fouarre (rue du), n° 10., 28 novembre 1826
      inventaire après décès; Fouarre (rue du); Orry, Madeleine-Constance; Duhamel, Henri-Marie; avocat
    - Inventaire après décès: Berbignier, Marie-Thérèse. Commaille, Joseph-Marie (épouse séparée). Saint-Mandé., 5 mars 1827
      inventaire après décès; Saint-Mandé (Val-de-Marne); Berbignier, Marie-Thérèse; Commaille, Joseph-Marie
    - Inventaire après décès: Chemitte, Charles-Nicolas. Louis-le-Grand (rue), n° 9., 19 avril 1827
      inventaire après décès; Louis-Le-Grand (rue); Chemitte, Charles-Nicolas
    - Inventaire après décès: Delavaux, Pierre-Théodore. Saint-Honoré (rue), n° 28., 25 avril 1827
      inventaire après décès; Saint-Honoré (rue); Delavaux, Pierre-Théodore
    - Inventaire après décès: Guérin, Paul-Nectaire-Marie-Joseph de. Petit-Musc (rue du), n° 19., 30 mai 1827
      inventaire après décès; Petit-Musc (rue du); Guérin, Paul-Nectaire-Marie-Joseph de
    - Inventaire après décès: Piochard, Marie-Denise. Menetrier, Nicolas (veuve). Torcy (Seine-et-Marne)., 3 juillet 1827
      27 janvier 1820, vente par Marie-Denise Piochard, veuve de Nicolas Menetrier, propriétaire, rue Neuve-Saint-Martin, n° 4, Pierre-Lucien Damême et Marguerite-Louise Menetrier, son épouse, et Henri Queux et Marie-Geneviève Ménétrier, son épouse, à Jean-Louis Hardy, fabricant d'orfèvrerie, et Marie-Félicité Moreau, son épouse, d'une maison, rue Neuve-saint-Martin, n° 4, ET/CXXII/1854. Voir aussi actes du 17 juin 1782, ET/XCIII/145 et du 6 mai 1785, ET/XXVII/448.
      inventaire après décès; acte de vente; Neuve-Saint-Martin (rue); Torcy (Seine-et-Marne); Piochard, Marie-Denise; Ménétrier, Nicolas; Damême, Pierre-Lucien; Ménétrier, Marguerite-Louise; Queux, Henri; Ménétrier, Marie-Geneviève; Hardy, Jean-Louis; Moreau, Marie-Félicité; orfèvre
    - Inventaire après décès: Larcher-Plainval, Antoinette-Marthe-Pauline. Surmont, Nicolas-Jean-Simon (épouse). Chevalier-du-Guet (place du), n° 12., 4 août 1827
      inventaire après décès; Chevalier-du-Guet (rue du); Larcher-Plainval, Antoinette-Marthe-Pauline; Surmont, Nicolas-Jean-Simon
    - Inventaire après décès: Munier, Madeleine-Alexandrine. Fillastre, Antoine (veuve)., 29 août 1827
      inventaire après décès; Munier, Madeleine-Alexandrine; Fillastre, Antoine
    - Inventaire après décès: Fetu, Anne. Marche (rue de la), au Marais., 10 octobre 1827
      inventaire après décès; Marche (rue de la); Fetu, Anne
    - Inventaire après décès: Rousset, Louis., 13 novembre 1827
      inventaire après décès; Rousset, Louis
    - Inventaire après décès: Bongars, Adélaïde de. Mordant marquis de Massiac, Louis-Claude René de (veuve)., 21 novembre 1827
      inventaire après décès; Bongars, Adélaïde de; Mordant de Massiac, Louis-Claude-René de
    - Inventaire après décès: Brouée, Jeanne. Regnier, Jean (veuve)., 27 novembre 1827
      inventaire après décès; Brouée, Jeanne; Regnier, Jean
    - Inventaire après décès de Auguste Leroy comte Duverger, maréchal des camps et armées du roi. Ferme des-Mathurins (rue de la), n° 15. Décédé le 27 février 1828., 13 mars 1828
      inventaire après décès; Ferme-des-Mathurins (rue de la); Leroy Duverger, Auguste; officier général
    - Inventaire après décès: Rosset de Letourville, Anne-Françoise-Eulalie. Trois-Pavillons (rue des), n° 16, au Marais., 16 mai 1828
      inventaire après décès; Trois-Pavillons (rue des); Rosset de Letourville, Anne-Françoise-Eulalie
    - Inventaire après décès: Mansin, Jean-Pierre. Meslay (rue), n° 20., 5 juin 1828
      inventaire après décès; Meslay (rue); Mansin, Jean-Pierre
    - Inventaire après décès: Lebeau, Alexandrine-Louise-Eugénie. Vial, Gabriel-Joseph (épouse). Horloge (quai de l'), n° 61., 11 juin 1828
      inventaire après décès; Horloge (quai de l'); Lebeau, Alexandrine-Louise-Eugénie; Vial, Gabriel-Joseph
    - Inventaire après décès de la comtesse Suzanne Joséphine de Burgues de Missiessy, veuve en 1ères noces de Gabriel Delaroque, et épouse en secondes noces du comte Edouard Burgues de Missiessy., 18 juin 1828
      inventaire après décès; Burgues de Missiessy, Suzanne-Joséphine de; Burgues de Missiessy, Edouard; Delaroque, Gabriel
    - Inventaire après décès: Mailleau, Françoise. Rochechouart (rue), n° 35., 17 juillet 1828
      inventaire après décès; Rochechouart (rue de); Mailleau, Françoise
    - Inventaire après décès: Watelet, Constance-Guislaine-Marie., 19 juillet 1828
      inventaire après décès; Watelet, Constance-Guislaine-Marie
    - Inventaire après décès de Adéle Vernes d'Arlandes, épouse de Armand Pierre Louis Backer d'Issy, Grande rue, n° 51, à Passy., 30 juillet 1828
      inventaire après décès; Passy (rue de); Vernes d'Arlandes, Adèle; Backer d'Issy, Armand-Pierre-Louis
    - Inventaire après décès: Meille, Joseph-Auguste. Rivoli (rue de), n° 10., 21 août 1828
      inventaire après décès; Rivoli (rue de); Meille, Joseph-Auguste
    - Inventaire après décès de Sextius-Alexandre-François comte de Miollis., 25 août 1828
      inventaire après décès; Miollis, Sextius-Alexandre-François (comte de)
    - Inventaire après décès: Parelle, Louis-Jean-François. Hautefeuille (rue), n° 5., 6 novembre 1828
      inventaire après décès; Hautefeuille (rue); Parelle, Louis-Jean-François
    - Inventaire après décès: Vial, Gabriel-Joseph. Horloge (quai de l'), n° 61., 28 novembre 1828
      inventaire après décès; Horloge (quai de l'); Vial, Gabriel-Joseph
    - Inventaire après décès: Munier, Louis-Daniel. Poissonnière (rue), n° 13., 5 décembre 1828
      inventaire après décès; Poissonnière (rue); Munier, Louis-Daniel
    - Inventaire après décès: Muller ou Miller, Catherine Victoire Mélanie. Faubourg-Saint-Honoré (rue du), n° 45., 15 décembre 1828
      inventaire après décès; Faubourg-Saint-Honoré (rue du); Muller, Catherine Victoire Mélanie; Miller, Catherine Victoire Mélanie
    - Inventaire après décès: Ménétrier, Marguerite-Louise. Damême, Pierre-Lucien (épouse). Vins (marchand de). Saint-Antoine (rue), n° 185., 17 décembre 1828
      Voir vente du 27 janvier 1820, ET/CXXII/1854.
      inventaire après décès; Saint-Antoine (rue); Ménétrier, Marguerite-Louise; Damême, Pierre-Lucien; commerçant
    - Inventaire après décès: Bezout, Charles-Augustin. Anglaises (rue des), n° 6., 5 janvier 1829
      inventaire après décès; Anglaises (rue des); Bezout, Charles-Augustin
    - Inventaire après décès de Anne Charlotte d'Houry, veuve de François Jean Noël de Bure, épouse en secondes noces de Laurent-Etienne Testu., 26 janvier 1829
      inventaire après décès; Houry, Anne-Charlotte-d'; Testu, Laurent-Etienne; Bure, Jean-Noël de
    - Inventaire après décès: Beaumet, Jeanne. Drive, Jean-Baptiste (épouse). Mortellerie (rue de la), n° 147., 26 janvier 1829
      inventaire après décès; Mortellerie (rue de la); Beaumet, Jeanne; Drive, Jean-Baptiste
    - Inventaire après décès: Drive, Jeanne-Virginie. Botte, François (épouse). Geoffroy-l'Asnier (rue), n° 9., 27 janvier 1829
      inventaire après décès; Geoffroy-l'Asnier (rue); Drive, Jeanne-Virginie; Botte, François
    - Inventaire après décès: Duclos, Marie-Victoire. Duclos, François-Louis (épouse). décédée le 19 janvier 1829., 10 février 1829
      inventaire après décès; Duclos, Marie-Victoire; Duclos, François-Louis
    - Inventaire après décès: Lecomte, Charles-Guillaume. Courcelles (rue de), n° 17., 12 février 1829
      inventaire après décès; Courcelles (rue de); Lecomte, Charles-Guillaume
    - Inventaire après décès: Gaillard, Louis-Bernard-Jérôme., 18 février 1829
      inventaire après décès; Gaillard, Louis-Bernard-Jérôme
    - Inventaire après décès: Petit Frère, Marie-Louise. Coulany, Jean-Félix (épouse). décédée le 28 juin 1828., 28 mars 1829
      inventaire après décès; Petit Frère, Marie-Louise; Coulany, Jean-Félix
    - Inventaire après décès: Bernel, Marie-Elisabeth-Antoinette-Joséphine., 30 mars 1829
      inventaire après décès; Bernel, Marie-Elisabeth-Antoinette-Joséphine
    - Inventaire après décès: Bignon, Jean-Pierre. Saint-Michel (quai), n° 7., 9 mai 1829
      inventaire après décès; Saint-Michel (quai); Bignon, Jean-Pierre
    - Inventaire après décès de Jacques-Lié Rogelin, Saint-Joseph (rue), n° 11, décédé le 19 juin 1829., 1er juillet 1829
      inventaire après décès; Saint-Joseph (rue); Rogelin, Jacques-Lié
    - Procès verbal tendant à inventaire après décès de Marie-Charlotte-Madeleine Esnault, épouse de Arnaud Deltil, Saint-André des-Arts (rue), n° 35 (l'inventaire est du 9 octobre)., 7 juillet 1829 - 9 octobre 1829
      inventaire après décès; Saint-André-des-Arts (rue); Esnault, Marie-Charlotte-Madeleine; Deltil, Arnaud
    - Inventaire après décès: Bignon, Pierre. Saint-Michel (quai), n° 7., 10 août 1829
      inventaire après décès; Saint-Michel (quai); Bignon, Pierre
    - Inventaire après décès: Guiter, Joseph-Antoine-Sébastien. Chef de la section administrative des Archives nationales. Verneuil (rue de), n° 50. Né le 23 février 1761 à Torreilles., 11 août 1829
      inventaire après décès; Verneuil (rue de); Torreilles (Pyrénées-Orientales); Guiter, Joseph-Antoine-Sébastien
    - Inventaire après décès: Sangnier, Marie-Véronique. Dusanterre, François-Constant (épouse). Lions-Saint-Paul (rue des), n° 9., 29 septembre 1829
      inventaire après décès; Lions-Saint-Paul (rue des); Sangnier, Marie-Véronique; Dusanterre, François-Constant
    - Inventaire après décès de Eulalie Jean Jean Lejean, épouse de Michel Louis Adolphe Leroux de Lajonkaire, demeurant au Petit Montrouge., 1er octobre 1829
      13 janvier 1849, vente par Michel-Louis-Adolphe Leroux de Lajonkaire, préfet des Landes, ancien négociant, à Abel-François Gense, propriétaire d'un immeuble, rue Notre-Dame, n° 1, à Batignolles Monceaux. Le même jour, présentation de compte de tutelle avec liquidation de succession, ET/XXXVI/806.
      inventaire après décès; acte de vente; liquidation; partage; compte de tutelle; Montrouge (ancienne commune); Petit Montrouge (quartier); Petit Montrouge (quartier); Jean Jean Lejean, Eulalie; Leroux de Lajonkaire, Michel-Louis-Adolphe; Gense, Abel François; commerçant; préfet
    - Inventaire après décès: Masson, Marie. Charpentier, André (veuve)., 18 novembre 1829
      inventaire après décès; Masson, Marie; Charpentier, André
    - Inventaire après décès: Villard, Hugues-Jean-Baptiste., 22 décembre 1829
      inventaire après décès; Villard, Hugues-Jean-Baptiste
    - Inventaire après décès: Allard, Marie-Françoise. Pitou, Louis-Ange (épouse). Orties (rue des), n° 4., 14 janvier 1830
      inventaire après décès; Orties (rue des); Allard, Marie-Françoise; Pitou, Louis-Ange
    - Inventaire après décès: Virnot, Louis-Joseph., 20 février 1830
      inventaire après décès; Virnot, Louis-Joseph
    - Inventaire après décès: Havard, Jean-François-Martin., 26 mars 1830
      inventaire après décès; Havard, Jean-François-Martin
    - Inventaire après décès: Combouzou, Jean-Baptiste. Fossés-Saint-Germain-l'Auxerrois (rue des), n° 14., 10 mai 1830
      inventaire après décès; Fossés-Saint-Germain-l'Auxerrois (rue des); Combouzou, Jean-Baptiste
    - Inventaire après décès de Sylvain Cogne, entrepreneur de maçonnerie, et de Marie Sanson, son épouse. Saint-Jacques (rue), n° 27., 28 mai 1830
      3 mai 1826, conventions pour constructions rue des Fossés-Saint-Victor, n° 18, entre Sylvain Cogne et Phare Qualité (sic), épouse de Jean-Claude Martin, ci-devant garde-moulin, manouvrier à Tournan (Seine-et-Marne), ET/XXXVI/716.
      inventaire après décès; convention; Fossés-Saint-Victor (rue des); Saint-Jacques (rue); Tournan-en-Brie (Seine-et-Marne); Cogne, Sylvain; Sanson, Marie; Qualité, Phare; Martin, Jean-Claude; journalier; maçon
    - Inventaire après décès: Michot, Charles. curé de la paroisse Saint-Médard. Orléans-Saint-Marcel (rue d')., 9 août 1830
      inventaire après décès; Orléans-Saint-Marcel (rue d'); Michot, Charles; curé
    - Inventaire après décès: Pelerin, Jean-Louis-Marie. Saint-Honoré (rue), n° 318. décédé le 4 avril 1830., 10 septembre 1830
      inventaire après décès; Saint-Honoré (rue); Pelerin, Jean-Louis-Marie
    - Inventaire après décès: Cogne, Marie-Brigitte. Denise, Pierre (épouse). verres bombés (marchand de). Lune (rue de la), n° 37., 20 septembre 1830
      inventaire après décès; Lune (rue de la); Cogne, Marie-Brigitte; Denise, Pierre; vitrier
    - Inventaire après décès: Hemar, Agathe-Félicité. Dauchez-Hemar, Mathieu-Dominique-Joseph (épouse). Saint-Guillaume (rue), n° 12, faubourg Saint-Germain., 4 octobre 1830
      inventaire après décès; Saint-Guillaume (rue); Hemar, Agathe-Félicité; Dauchez-Hemar, Mathieu-Dominique-Joseph
    - Inventaire après décès: Adam, Thérèse-Cécile-Adélaïde. Beaufils, Nicolas-Louis (veuve). Paradis (rue de), n° 12, au Marais., 21 octobre 1830
      inventaire après décès; Paradis (rue de); Adam, Thérèse-Cécile-Adélaïde; Beaufils, Nicolas-Louis
    - Inventaire après décès: Oméara, Philis-Marie-Henriette-Emma. Warren, Edmond-Nicolas (épouse). propriétaire. Saint-André des-Arts (rue), n° 54., 6 novembre 1830
      inventaire après décès; Saint-André-des-Arts (rue); Oméara, Philis-Marie-Henriette-Emma; Warren, Edmond-Nicolas
    - Inventaire après décès: Chauvelot, Charles-Philibert. avocat et avoué à la Cour royale de Paris. Pont de-Lodi (rue du), n° 5., 15 novembre 1830
      inventaire après décès; Pont-de-Lodi (rue du); Chauvelot, Charles-Philibert; avocat; avoué
    - Inventaire après décès: Delacroix, Jacques-Pierre. propriétaire. Grand-Chantier (rue du), n° 5., 16 décembre 1830
      inventaire après décès; Grand-Chantier (rue du); Delacroix, Jacques-Pierre
    - Inventaire après décès: Paturle, Marie-Edwina. Chaulin, Isidore-François (épouse). Notaire. Saint-Honoré (rue), n° 334., 12 février 1831
      inventaire après décès; Saint-Honoré (rue); Paturle, Marie-Edwina; Chaulin, Isidore-François; notaire
    - Inventaire après décès de Honoré-Gabriel-Henri baron de Miollis. Pot de-Fer (rue du), n° 13. Décédé le 10 décembre 1830. Rajouté au crayon: 'non achevé'., 7 mars 1831
      inventaire après décès; Pot-de-Fer (rue du); Miollis, Honoré-Gabriel-Henri (baron de )
    - Inventaire après décès du marquis Germain Hyacinthe de Romance Mesmon, décédé à Neuilly-sur-Seine, le 2 mars 1831., 14 mars 1831
      inventaire après décès; Neuilly-sur-Seine (Hauts-de-Seine); Romance-Mesmon, Germaine Hyacinthe de (marquis)
    - Inventaire après décès: Legrand, Pierre-Joseph-Denis. serrurier. Chaillot (rue de), n° 57., 3 mai 1831
      inventaire après décès; Chaillot (rue de); Legrand, Pierre-Joseph-Denis; serrurier
    - Inventaire après décès: Ory, Madeleine. Gardera, Jean (veuve). Saint-Sauveur (rue), n° 6., 6 juin 1831
      inventaire après décès; Saint-Sauveur (rue); Ory, Madeleine; Gardera, Jean
    - Inventaire après décès: Lecomte de Laviefville, Philippe-Eugène-Joseph. propriétaire. Douai., 13 juillet 1831
      inventaire après décès; Douai (Nord); Lecomte de Laviefville, Philippe-Eugène-Joseph
    - Inventaire après décès: Moucheron, Jean-Baptiste-Marie. rentier. Four-Saint-Germain (rue du), n° 35., 26 juillet 1831
      inventaire après décès; Four-Saint-Germain (rue du); Moucheron, Jean-Baptiste-Marie
    - Inventaire après décès: Lechartier, Louise-Antoinette. Descroix, François-Denis (épouse). maçon. Saint-Germain-l'Auxerrois (rue), n° 30., 2 août 1831
      inventaire après décès; Saint-Germain-l'Auxerrois (rue); Lechartier, Louise-Antoinette; Descroix, François-Denis; maçon
    - Inventaire après décès: Sibert, Louis-Fleury. rouenneries (marchand de). Saint-Martin (rue), n° 103., 1er septembre 1831
      inventaire après décès; Saint-Martin (rue); Sibert, Louis-Fleury; commerçant
    - Inventaire après décès: Defer, Anne-Marie-Antoinette. Cailleau, François-Paul-Valère (épouse). sous-préfet (ancien). Dragon (rue du), n° 42., 8 octobre 1831
      inventaire après décès; Dragon (rue du); Defer, Anne-Marie-Antoinette; Cailleau, François-Paul-Valère; sous-préfet
    - Inventaire après décès: Henriet, Jean-Louis. caissier de l'administration de la guerre. Michel-le-Comte (rue), n° 27., 17 octobre 1831
      inventaire après décès; Michel-Le-Comte (rue); Henriet, Jean-Louis; comptable
    - Inventaire après décès: Montlezun-Pardiac, Marie-Elisabeth de. Delagarde, Jean-Louis (veuve). Dames (rue des), n° 52, Batignolles (Les)., 15 novembre 1831
      inventaire après décès; Dames (rue des); Batignolles-Monceaux (ancienne commune); Montlezun-Pardiac, Marie-Elisabeth de; Delagarde, Jean-Louis
    - Inventaire après décès: Bourdon de Launay, Jeanne-Eléonore. Gaillard, Thomas (veuve). Vaugirard (rue de), n° 22., 10 décembre 1831
      inventaire après décès; Vaugirard (rue de); Bourdon de Launay, Jeanne-Eléonore; Gaillard, Thomas
    - Inventaire après décès: Remy, Jacques. grain (marchand de). Sèvres (rue de), n° 114, hors boulevard., 27 janvier 1832
      inventaire après décès; Sèvres (rue de); Remy, Jacques; commerçant
    - Inventaire après décès: Peny, Jean-Baptiste. Coutellerie (rue de la), n° 10. et de Marie Madeleine Damiens, son épouse., 14 février 1832
      inventaire après décès; Coutellerie (rue de la); Peny, Jean-Baptiste; Damiens, Marie Madeleine
    - Inventaire après décès: Palerne, Marguerite-Victoire. Ettris de Corny, Dominique-Louis (veuve). Italiens (boulevard des), n° 18., 21 février 1832
      inventaire après décès; Italiens (boulevard des); Palerne, Marguerite-Victoire; Ettris de Corny, Dominique-Louis
    - Inventaire après décès de Jean-Baptiste Fleury Cottier. négociant à Lyon (Rhône). Dépôt de marchandises à Paris, Cloître-Saint-Jacques (rue du), n° 3., 16 mars 1832
      inventaire après décès; Lyon (Rhône); Cloître-Saint-Jacques (rue du); Fleury Cottier, Jean-Baptiste; négociant
    - Inventaire après décès: Lequien, Marie-Jeanne-Emilie. Franconi, Jean-Gérard-Henri (épouse). propriétaire. Faubourg-du-Temple (rue du), n° 16., 16 avril 1832
      inventaire après décès; Faubourg-du-Temple (rue du); Lequien, Marie-Jeanne-Emilie; Franconi, Jean-Gérard-Henri
    - Inventaire après décès de Louis Charles Couturier, ancien vice-consul de France à Naples, décédé à Locarno (Suisse), décédé cour de la Sainte-Chapelle, n° 7., 23 avril 1832
      inventaire après décès; Locarno (Suisse); Naples (Italie); Sainte-Chapelle (cour de la); Couturier, Louis-Charles; diplomate
    - Inventaire après décès: Bocrie, Jeanne-Elisabeth. Cordeau, François-Marie (veuve). Nonaindières (rue des), n° 10., 23 avril 1832
      inventaire après décès; Nonnains-d'Hyères (rue des); Bocrie, Jeanne-Elisabeth; Cordeau, François-Marie
    - Inventaire après décès du baron Antoine Elisabeth Mallet de Trumilly, Baron. Sèvres (rue de), n° 8., 26 avril 1832
      inventaire après décès; Sèvres (rue de); Mallet de Trumilly, Antoine-Elisabeth (baron)
    - Inventaire après décès: Boullay, Jacques. jardinier. Vaugirard, Procession (rue de la)., 27 avril 1832
      inventaire après décès; Procession (rue de la); Vaugirard (ancienne commune); Boullay, Jacques; jardinier
    - Inventaire après décès: Gouin, Pierre. serrurier. Basfroi (rue), n° 44., 28 avril 1832
      inventaire après décès; Basfroi (rue); Gouin, Pierre; serrurier
    - Inventaire après décès: Moreau, Marie-Monique. Chansaud, Jean-Joseph (épouse). chirurgien. Harpe (rue de la), n° 16., 16 mai 1832
      inventaire après décès; Harpe (rue de la); Moreau, Marie-Monique; Chansaud, Jean-Joseph; chirurgien
    - Inventaire après décès: Julliot, Pierre-Etienne. propriétaire. Boulogne., 17 mai 1832
      inventaire après décès; Boulogne-Billancourt (Hauts-de-Seine); Julliot, Pierre-Etienne
    - Inventaire après décès: Tisserand, François-Grégoire. épicier. Saint-Jacques (rue), n° 40., 18 mai 1832
      inventaire après décès; Saint-Jacques (rue); Tisserand, François-Grégoire; commerçant
    - Inventaire après décès de Madeleine de Saint-Georges, veuve de Charles Alexandre Bernard Théodore Philippe comte de Rau Graff, rue de la Michodière, n° 21., 21 mai 1832